# 请教陈版：有关土地使用税减免列报问题

提问人：wwc5087300 时间：2022-03-19 14:21:40
根据亩产论英雄政策，评级为A的企业减免当期的土地使用税。但在 2020 年企业尚不确定评级结果，故基于谨慎性原则，计提了相应的税金及附加。在 2021 年 7 月评级结果公示，享受相应政策减免 2020 年的税费。1.该部分减免可否在其他收益列报；2.由于属于直接减免，未产生现金流，是否适用政府补助准则？

回答人：chenyiwei
如果是依据税务规定可享受的减免，则不属于政府补助，直接冲减税金及附加和应交税费即可，不应计入其他收益。